---
title: "cerveza"
author: "MV"
date: "20/1/2021"
output: html_document
---

```{r setup, include=FALSE}
knitr::opts_chunk$set(echo = TRUE)
```

## Consumo de bebidas en Noruega

```{r}
getwd()

```

Librerias

```{r}
library(tidyverse)
library(dygraphs)
```
# Descarga de archivo de datos. 

En el fichero drikker.csv aparecen los datos con separación de miles con espacio. Se consigue resolver el problema directamente en Import Dataset > configuring / grouping marks:  " "

```{r}

library(readr)
omsetning_drikker <- read_delim("database/drikker4.csv", 
    ";", escape_double = FALSE, trim_ws = TRUE)

```
Como tenemos los datos por columnas en meses vamos a cambiar la lista ancha por una larga que tenga una columna mes

```{r}

drikker_l=gather(omsetning_drikker,mes,consumo,-1,-2)
```

Convertimos los meses (formato tres letras en noruego) a formato mes numero

```{r}

meses_levels <- unique(drikker_l$mes)

drikker_l$mes_f2 <- factor(drikker_l$mes)
drikker_l$mes_f2 <- factor( drikker_l$mes_f2, levels = meses_levels)

# Creamos nueva columna con el factor como numeral

drikker_l$mes_num <- as.integer(drikker_l$mes_f2) 

```

Crear columna de fecha

```{r}
drikker_l$date <- as.Date(paste0('01/', drikker_l$mes_num,"/", drikker_l$År),
                            format= "%d/%m/%Y")
```

Crear base de datos cerveza

```{r}
# seleccionamos unicamente las columnas que vamos a emplear

#df <- drikker_l %>% select(date, consumo)

df2 <- drikker_l %>% select(date, Type, consumo)


ol <- df2 %>% filter (Type == "øl") %>% select(date, consumo)


```

Tablas conjunta

```{r}

# crear tabla ancha

drikker_a <- df2 %>% spread(Type,consumo)

```



```{r}

drikker_ts <- 
  ts(drikker_a, frequency = 12,                          
                     start=c(2011, 1), 
                     end=c(2020, 11)) 


dygraph(drikker_ts[, c("øl","energidrikker", "brus")],
        main = "Omsetning av drikker i Norge",
                  ylab = "liter") %>% 
  dyOptions(fillGraph = TRUE, fillAlpha = 0.1, axisLineWidth = 1.5) %>%
  dyRangeSelector(height = 10) %>%
  dyLegend(width = 400)



```








