---
title: "open street map OSM"
author: "MV"
date: "4/1/2021"
output: html_document
---

```{r setup, include=FALSE}
knitr::opts_chunk$set(echo = TRUE)
```

# Dagligvareleverandører

I november var Konkurransetilsynet på bevissikring hos flere aktører i dagligvaresektoren.

Bevissikringen er et ledd i å tilsynets vurdering av om store forskjeller i innkjøpspriser kan innebære et mulig lovbrudd, og kan føre til høyere priser til forbrukerne. 

Denne bevissikringen hadde blant annet sin bakgrunn i tilsynets undersøkelse av innkjøpspriser til dagligvarekjedene, der tilsynet fant at noen leverandører hadde store forskjeller i sine priser til dagligvarekjedene.

Libraries

```{r}

library(osmdata) 
library(tidyverse)
library(sf)
library(leaflet)
library(sf)

```
## Bergen
 
### Sjekk geografisk beliggenhet
 
```{r}
bbox <- getbb("Bergen, Norway")


# Límites políticos

bbox_poly <- getbb("Bergen, Norway", format_out = "sf_polygon")

leaflet(bbox_poly) %>%  addTiles() %>% addPolygons()

```
 
### Veier
 
```{r}
carreteras <- getbb("Bergen Norway")%>%
  opq()%>%
  add_osm_feature(key = "highway", 
                  value = c("road", "motorway", "primary", 
                            "secondary", "tertiary")) %>%
  osmdata_sf()

```
### Gater

```{r}
calles <- getbb("Bergen Norway")%>%
  opq()%>%
  add_osm_feature(key = "highway", 
                  value = c("residential", "living_street",
                            "unclassified",
                            "service", "footway")) %>%
  osmdata_sf()

```

### kystlinje

```{r}
costa <- getbb("Bergen Norway")%>%
  opq()%>%
    add_osm_feature(key = 'natural', value = 'coastline') %>%
    osmdata_sf()


```

## mørk bakgrunn 

```{r}
ggplot() +
  geom_sf(data = calles$osm_lines,
          inherit.aes = FALSE,
          color = "orange",
          size = .1,
          alpha = .8)+
  geom_sf(data = carreteras$osm_lines,
          inherit.aes = FALSE,
          color = "grey40",
          size = .2,
          alpha = .8)+
   coord_sf(xlim = c(5.30, 5.36), 
           ylim = c(60.37, 60.42),
           expand = FALSE) +
  theme_void() +
  labs(title = "Bergen",
       subtitle = " ") +
  theme(plot.background = element_rect(fill = "black"),
        plot.title = element_text(colour = "white"))
```

### Matbutikker

```{r}
bbox_g <- getbb('Bergen, Norway')

matdagligvare <- opq(bbox_g) %>% 
    add_osm_feature(key = "shop", value = "supermarket") %>% osmdata_sf()

Encoding(matdagligvare$osm_points$name) <- "UTF-8"

# View(matdagligvare$osm_points)

```

#### kiwi

```{r}

kiwi <- opq(bbox_g) %>% 
    add_osm_feature(key = "shop", value = "supermarket") %>% 
    add_osm_feature(key = "brand", value = "Kiwi") %>% 
    osmdata_sf()

Encoding(kiwi$osm_points$name) <- "UTF-8"

# kiwis <- kiwi$osm_points

```

#### Meny

```{r}
meny <- opq(bbox_g) %>% 
    add_osm_feature(key = "shop", value = "supermarket") %>% 
    add_osm_feature(key = "brand", value = "Meny") %>% 
    osmdata_sf()

Encoding(meny$osm_points$name) <- "UTF-8"

# View(meny$osm_points$name)

```

#### Rema 1000

```{r}
rema <- opq(bbox_g) %>% 
    add_osm_feature(key = "shop", value = "supermarket") %>% 
    add_osm_feature(key = "brand", value = "Rema 1000") %>% 
    osmdata_sf()

Encoding(rema$osm_points$name) <- "UTF-8"

# View(rema$osm_points$name)

```

## Kart

```{r}
mat_kart <- ggplot() +
 geom_sf(data = calles$osm_lines,
          inherit.aes = FALSE,
          color = "white",
          size = .4,
          alpha = .8) +
  geom_sf(data = carreteras$osm_lines,
          inherit.aes = FALSE,
          color = "white",
          size = .1,
          alpha = .8) +
  geom_sf(data = costa$osm_lines,
          inherit.aes = FALSE,
          color = "white",
          size = .4,
          alpha = .8) +
  geom_sf(data = kiwi$osm_points,
          colour="springgreen",
          fill="springgreen",
          alpha=.6,
          size=3,
          shape=21)+
  geom_sf(data = meny$osm_points,
          colour="red",
          fill="red",
          alpha=.6,
          size=3,
          shape=21)+
  geom_sf(data = rema$osm_points,
          colour="blue",
          fill="blue",
          alpha=.6,
          size=3,
          shape=21)+
  coord_sf(xlim = c(5.29, 5.36), 
           ylim = c(60.37, 60.41),
           expand = FALSE) +
  theme_void() +
  labs(title = " Bergen",
       subtitle = " Dagligvarekjedene",
       caption = "Kilde: OpenStreetMap") +
  theme(plot.background = element_rect(fill = "black"),
        plot.title = element_text(colour = "white"),
        plot.subtitle= element_text(colour = "white", size = 10),
        plot.caption= element_text(colour = "white", size = 8))

mat_kart

```

## Lagre filen

```{r}

# Forma 1

ggsave(mat_kart, filename = "mat_kart.png")


# ggsave("example4.pdf", width = 10, height = 8, units = "cm")
# ggsave(p2, filename = "example5.tiff", width = 10, height = 8, units = "cm", dpi = 96)

# Forma 2

# png(file = "defi.png")
# defi    
# dev.off() 


#png("/home/king-in-the-north/explora.png",width=1200,height=820,units="px",     pointsize=12,bg="white",res=300)

```












